Inventaris van het archief van het Directoraat-Generaal van het Verkeer van het Ministerie van Verkeer en Waterstaat, (1936) 1980-1985 (1992)
Nationaal Archief, Den Haag
- DIRECTORAAT-GENERAAL VOOR HET VERKEER 1980 - 1985, 1
  - Stukken betreffende bijzondere onderwerpen, 1.2
    - Vervoer; containers; laadkisten; pallets, V 5.07.353.775.2
      - Verslagen, instructies en dergelijke van vergaderingen van de Commissie van Deskundigen inzake wissellaadbakken, 1980 - 1984; 574; 1 omslag
    - Vervoer; adviserende, bemiddelende en controlerende organen; informatief optreden, inlichtingen, V 5.07.54.07.813
      - Verstrekken van informatie aan de Nationale Ombudsman naar aanleiding van klachten van burgers inzake het personenvervoer, 1980 - 1985; 575; 1 pak
    - Vervoer; commissies en gecommitteerden, V 5.07.583
      - Verslag van de bijeenkomst van de Werkgroep Milieubeleid van de Europese Economische Gemeenschap (EEG) inzake toezicht en controle op de grensoverschrijdende overdracht van gevaarlijk afval, 1980 - 1984; 576; 1 omslag
      - Vergaderstukken van de ad hoc Commissie Allocatie van de Kosten van de Infrastructuur van de Conférence Européenne des Ministres de Transports (CEMT), 1980 - 1985; 577; 1 omslag
    - Vervoer; regeling en vaststelling der handelingen, V 5.07.76
      - Beantwoording van kamervragen betreffende Europese Economische Gemeenschap (EEG)-onderhandelingen met derde landen op het gebied van vervoer, 1980 - 1985; 578; 1 omslag
    - Vervoer; vastlegging der handelingen, V 5.07.77
      - Bijdragen aan de Conférence Européenne des Ministres de Transports (CEMT) met betrekking tot gecombineerd vervoer, 1979 - 1985; 579; 1 omslag
      - Verslagen van vergaderingen met regeringsdeskundigen inzake Veiligheidsconventies voor containers, 1980 - 1983; 580; 1 omslag
      - Bijdragen aan de Werkgroep Jaarrapport van de Conférence Européenne des Ministres de Transports (CEMT), 1980 - 1985; 581; 1 omslag
      - Onderhandelingen tussen de Europese Commissie (EC) en derde landen inzake het gecombineerd vervoer, 1980 - 1985; 582; 1 omslag
      - Verslagen en instructies van de vergaderingen van verschillende expertgroepen van de Economic Commission for Europe (ECE), 1980 - 1985; 583; 1 omslag
      - Verslagen van periodiek overleg met het bedrijfsleven inzake wegvervoer, 1980 - 1985; 584; 1 omslag
      - Verslagen van overleg met de Vaste Kamercommissie voor Verkeer en Waterstaat inzake de algemene ontwikkeling van het internationale verkeer- en vervoerbeleid, 1981 - 1984; 585; 1 omslag
      - Instructie voor de vergadering van de Group of Experts on Transport Economics van het Inland Transport Committee (ITC), 1983 - 1985; 586; 1 omslag
      - Verslag van de vergaderingen van de Werkgroep Transport, Computers en Telecom van de Conférence Européenne des Ministres de Transports (CEMT)), 1985; 587; 1 omslag
    - Vervoer; wijze van uitoefening van de bestuurs- en beheerstaak, V 5.07.8
      - Verslagen en diverse andere stukken inzake gemeenschappelijk vervoersbeleid van de Europese Economische Gemeenschap (EEG) in verband met het Nederlandse voorzitterschap van de Europese Economische Gemeenschap (EEG), 1980 - 1981; 588; 1 omslag
      - Algemeen vervoerbeleid inzake investeringen, evaluatie technieken en energie, 1980 - 1983; 589; 1 omslag
      - Correspondentie inzake vervoersbeleid Europese Economische Gemeenschap (EEG), 1981 - 1985; 590; 1 pak
    - Vervoer; informatief optreden, inlichtingen, V 5.07.813
      - Inlichtingen met betrekking tot de Conférence Européenne des Ministres de Transports (CEMT), 1981 - 1985; 591; 1 omslag
    - Vervoer; financiële, materiële en morele steun, V 5.07.85
      - Steunmaatregelen op het gebied van het vervoer in de landen van de Europese Economische Gemeenschap (EEG), 1980 - 1985; 592; 1 pak
      - Verslag van de vergadering van de Werkgroep Vervoer van de Europese Economische Gemeenschap (EEG) - Raad inzake infrastructurele steun, 1981 - 1984; 593; 1 omslag
    - Vervoer; arbeidstijden; regeling en vaststelling der handelingen, V 5.08.353.07.76
      - Wijziging Rijtijdenwet 1936, 1978 - 1981; 594; 1 omslag
    - Algemene vervoersaangelegenheden; tweede vertegenwoordigend orgaan, V 5.01.07.512
      - Beantwoording kamervragen met betrekking tot het Structuurschema Verkeer en Vervoer, 1980; 595; 1 omslag
    - Algemene vervoersaangelegenheden; commissies en gecommitteerden, V 5.01.07.583
      - Instructies voor de vergadering van de Interparlementaire Raad van de Benelux (IPR), 1982; 596; 1 omslag
      - Verslagen van vergaderingen van de Commissie voor Vervoer van het Europees Parlement inzake de infrastructuursituatie van de binnenvaart, 1982 - 1984; 597; 1 omslag
    - Algemene vervoersaangelegenheden; regeling en vaststelling der handelingen, V 5.01.07.76
      - Onderhandelingen met andere landen inzake vervoersaangelegenheden., 1980 - 1985; 598-599
        - Duitsland 1981 - 1985, 598; pak
        - Groot-Brittannië 1980 - 1985, 599; omslag
      - Instelling van een informatie en overleg procedure inzake de betrekkingen en overeenkomsten met derde landen op het gebied van het vervoer per spoor, weg en binnenwateren, 1981; 600; 1 omslag
    - Algemene vervoersaangelegenheden; vastlegging der handelingen, V 5.01.07.77
      - Verslagen, instructies en dergelijke van de Werkgroep Opheffing Distorsies en de ad hoc Groep Liberalisatie en Opheffing Distorsies van de Conférence Européenne des Ministres de Transports (CEMT), 1980 - 1981; 601; 1 omslag
      - Nederlandse inbreng in, en verslagen van, bijeenkomsten van de Raad van Ministers van Verkeer van de Europese Economische Gemeenschap (EEG)., 1980 - 1985; 602-603
        - Map 1 1980 - 1985, 602; pak
        - Map 2 1983 - 1985, 603; pak
      - Vergaderstukken van de Raad van Ministers van de Conférence Européenne des Ministres de Transports (CEMT), 1980 - 1985; 604; 1 pak
      - Vergaderverslagen van de Adviescommissie voor Europese Vervoersaangelegenheden., 1980 - 1985; 605-606
        - 1980-1982, 605; omslag
        - 1983-1985, 606; pak
      - Verslagen en instructies inzake de jaarlijkse zittingen van het Inland Transport Committee, 1980 - 1985; 607; 1 pak
      - Verslagen van vergaderingen van de Benelux-Subcommissie Spoorwegen, 1980 - 1985; 608; 1 omslag
      - Verslag van de vergadering van de Committee on the challenges of Modern Society, 1981; 609; 1 omslag
    - Algemene vervoersaangelegenheden; wijze van uitoefening van de bestuurs- en beheerstaak, V 5.01.07.8
      - Notities ter voorbereiding van een proces van het Europees Parlement versus de Europese Raad inzake Europees vervoersbeleid, 1982 - 1985; 610; 1 omslag
    - Openbaar en privé vervoer, V 5.01.1
      - Verslagen van vergaderingen van de Coördinatiegroep Agglomeratievervoer van de Conférence Européenne des Ministres de Transports (CEMT), 1980 - 1985; 611; 1 omslag
      - Experiment met de belbus in Groningen en Friesland, 1981; 612; 1 omslag
      - Onderzoek naar vervoersplanning van werkende vrouwen met kinderen, 1982 - 1984; 613; 1 omslag
      - Notitie openbaar vervoer in landelijke gebieden, 1982 - 1985; 614; 1 omslag
      - Studies naar integratie van het openbaar vervoer., 1982 - 1985; 615-617
        - Gelderland Oost 1982 - 1985, 615; omslag
        - Noord-Nederland 1982 - 1985, 616; pak
        - Zuid-Limburg 1983 - 1985, 617; omslag
      - Beantwoording van kamervragen over algemene vervoersaangelegenheden en werkgelegenheid, 1983; 618; 1 omslag
    - Openbaar en privé vervoer; klachten, V 5.01.1.07.355.2
      - Behandeling van klachten en ideeën met betrekking tot het openbaar vervoer, 1980 - 1984; 619; 1 omslag
        Informeren van de Vaste Commissie voor Verkeer en Waterstaat van de Tweede Kamer der Staten-Generaal.
      - Behandeling van klachten met betrekking tot de Integratiestudie Haagse Agglomeratie; Streekvervoer Westland-Den Haag Centrum, 1983 - 1984; 620; 1 omslag
    - Openbaar en privé vervoer; vertegenwoordigende organen met besturende en/of verordenende bevoegdheid, V 5.01.1.07.51
      - Staatsdeelneming: Nederlandse Tramweg Maatschappij, Aandeelhouders vergaderingen NTM (jaarlijkse); 1980 - 1986; 621; 1 omslag
    - Openbaar en privé vervoer; tweede vertegenwoordigend orgaan, V 5.01.1.07.512
      - Beantwoording van kamervragen met betrekking tot treinverbindingen en bereikbaarheid van steden, 1981 - 1984; 622; 1 omslag
    - Openbaar en privé vervoer; regeling en vaststelling der handelingen, V 5.01.1.07.76
      - Wet Vervoers Voorwaarden Openbaar Vervoer, memories van toelichting., 1979 - 1985; 623-625
        - Map 1 1979 - 1983, 623; pak
        - Map 2 1983 - 1984, 624; omslag
        - Map 3 1985, 625; pak
      - Voorbereiding aanpassing Regeling Tariefsysteem in het Streek- en Stadsvervoer, 1982 - 1983; 626; 1 omslag
    - Openbaar en privé vervoer; vastlegging der handelingen, V 5.01.1.07.77
      - Verslag van het informatief overleg met vertegenwoordigers van de Nederlandse Spoorwegen (NS), Exploitatieve Samenwerking Openbaar vervoerbedrijven (ESO), Beleidsorgaan Openbaar Vervoer Subsidie (BOS) en Beleidsorgaan Openbaar Vervoer (BOV) inzake het openbaar vervoersbeleid, 1980 - 1984; 627; 1 omslag
    - Openbaar en privé vervoer; loon; bezoldiging, V 5.01.1.08.741
      - Vaststellen van een beloning voor rijdend personeel van stads- en streekvervoer, 1982 - 1984; 628; 1 omslag
    - Openbaar en privé vervoer; pensioen, V 5.01.1.08.743.1
      - Vaststelling van de pensioenvoorziening voor personeel van streekvervoersbedrijven, 1981 - 1983; 629; 1 omslag
    - Economische aangelegenheden met betrekking tot het vervoer, V 5.01.2
      - Verslag tiende symposium van het Comité Economisch Onderzoek met betrekking tot de vervoerseconomie, 1983 - 1984; 630; 1 omslag
    - Economische aangelegenheden met betrekking tot het vervoer; commissies en gecommitteerden, V 5.01.2.07.583
      - Verslagen van vergaderingen van het Comité Economisch Onderzoek van de Conférence Européenne des Ministres de Transports (CEMT), belast met de voorbereiding en het organiseren van symposia en conferenties op vervoersgebied, 1980 - 1984; 631; 1 omslag
    - Vervoerstarieven, V 5.01.22
      - Gebruik geleidekaarten voor blinden in het openbaar vervoer in de lidstaten van de Europese Economische Gemeenschap (EEG), 1978 - 1980; 632; 1 omslag
      - Bevordering Nederlandse export van vervoersdiensten, 1980 - 1985; 633; 1 omslag
      - Verlagen van tarieven vervoersbewijzen openbaar vervoer, 1981 - 1985; 634; 1 omslag
      - Informeren van de Tweede Kamer over de verhoging van de tarieven in het openbaar vervoer per april 1985, 1982 - 1984; 635; 1 pak
      - Gebruikmaking van de stroppenkaart in het openbaar vervoer, 1983; 636; 1 omslag
        Een stroppenkaart is een namaak-strippenkaart.
      - Invoering van de strippenkaart, 1984 - 1985; 637; 1 omslag
    - Verbetering en stimulering van het vervoerswezen, V 5.01.24
      - Vergaderstukken van het Comité voor de Vervoersinfrastructuur van de Europese Economische Gemeenschap (EEG), 1980 - 1985; 638; 1 pak
    - Lijnen, verbindingen en routes, V 5.01.412
      - Mogelijke ontsluiting per openbaar vervoer van woonwagencentrum De Vinkenslag te Maastricht, 1980 - 1981; 639; 1 omslag
    - Lijnen, verbindingen en routes; regeling en vaststelling der handelingen, V 5.01.412.07.76
      - Voorontwerp van de Wet Tracés Hoofdwegen en Spoorwegen, 1981 - 1982; 640; 1 omslag
    - Opheffing, V 5.01.412.2
      - Het voornemen om tot opheffing van de buslijnen en Betuwse spoorlijn Tiel-Elst over te gaan, 1980 - 1984; 641; 1 omslag
    - Grensoverschrijdend vervoer; vervoer in het grensgebied; transitovervoer, V 5.01.6
      - Vergaderstukken van de werkgroep van het Inland Transport Committee (ITC) van de Economic Commission for Europe (ECE), belast met douane-aangelegenheden, 1980 - 1985; 642; 1 omslag
      - Agenda voor bespreking grensoverschrijdend vervoer met het Bundesverkehrministerium, 1985; 643; 1 omslag
    - Vervoer op bepaalde dagen en tijden of tijdens bijzondere omstandigheden, V 5.01.7
      - Vaststelling van de tijdvakken bedoeld in artikel 30 tweede lid van de Wet Autovervoer Goederen (WAG) en in artikel 28 tweede lid van de Wet Goederenvervoer Binnenvaart (WGB), 1982 - 1983; 644; 1 omslag
    - Personen- en bagagevervoer; regeling en vaststelling der handelingen, V 5.01.92.07.76
      - Overleg met gemeenten over de Wet Personenvervoer, 1981 - 1983; 645; 1 omslag
      - Projectgroep Wet Personenvervoer., 1981 - 1985; 646-657
        - OPV/PROJ/1 t/m OPV/PROJ/25 1981 dec. 12 - 1982 jan. 1, 646; omslag
        - OPV/PROJ/26 t/m OPV/PROJ/87 1982 jan. 15 - feb. 2, 647; omslag
        - OPV/PROJ/89 t/m OPV/PROJ/123 1982 feb. 22 - mrt. 17, 648; omslag
        - OPV/PROJ/124 t/m OPV/PROJ/163 1982 mrt. 15 - apr. 4, 649; omslag
        - OPV/PROJ/164 t/m OPV/PROJ/193 1982 apr. 23 - 28, 650; pak
        - OPV/PROJ/384 t/m OPV/PROJ/352 1982 aug. 5 - 1982 sep. 10, 651; pak
        - OPV/PROJ/502 t/m OPV/PROJ/605 1982 dec. 8 - 1983 apr. 3, 652; pak
        - OPV/PROJ/985 t/m OPV/PROJ/1009 1984 sep. 6 - okt. 1, 653; omslag
        - OPV/PROJ/1011 t/m OPV/PROJ/1060 1984 okt. 16 - 1985 mrt. 9, 654; omslag
        - OPV/PROJ/1061 t/m OPV/PROJ/1082 1985 mrt. - apr., 655; omslag
        - OPV/PROJ/1083 t/m OPV/PROJ/1091 1985 apr. - juni, 656; omslag
        - OPV/PROJ/1092 t/m OPV/PROJ/1104 1985 juni - aug. 13, 657; omslag
      - Bestuurlijke verhoudingen in het openbaar vervoer, 1982; 658; 1 pak
      - Stuurgroep Wet Personenvervoer., 1982 - 1985; 659-664
        - OPV/ST/1 - OPVC/ST/57 1982, 659; pak
        - OPV/ST58 - OPVC/ST/193 1982, 660; pak
        - OPV/ST/194 t/m OPV/ST/207 1984, 661; omslag
        - OPV/ST/208 t/m OPV/ST/221 1984, 662; omslag
        - OPV/ST/222 t/m OPV/ST/253 1984, 663; omslag
        - OPV/ST/255 t/m OPV/ST/269 1985, 664; omslag
      - Hoofdlijnen van nieuwe financiële en bestuurlijke verhoudingen in het openbaar vervoer, 1983 - 1985; 665; 1 pak
      - Voorbereiding nieuwe Wet Personenvervoer., 1983 - 1985; 666-669
        - Personele consequenties Wet Personenvervoer 1984, 666; pak
        - Map 1 1983 - 1984, 667; pak
        - Map 2 1984 - 1985, 668; pak
        - Map 3 1985, 669; pak
      - Reacties op het ontwerp Wet Personenvervoer, 1984; 670; 1 pak
      - Totstandkoming Wetsontwerp Wet Personenvervoer., 1984 - 1985; 671-672
        - Map 1 1984 - 1985, 671; pak
        - Map 2 1984 - 1985, 672; pak
      - Voorstel houdende regeling voor het openbaar vervoer, besloten busvervoer en taxivervoer, 1984 - 1985; 673; 1 pak
      - Werkgroep Invoering Wet Personenvervoer en Projectteam Invoering Wet Personenvervoer, 1984 - 1986; 674; 1 omslag
    - Personen- en bagagevervoer; vastlegging der handelingen, V 5.01.92.07.77
      - Het verbeteren en aanvullen van bestaande gegevensverzamelingen in verband met het interregionaal reizigersvervoer, 1982 - 1984; 675; 1 omslag
    - Vervoer van gehandicapten, V 5.01.922.2
      - Subsidie onderzoek naar mogelijkheden van alternatief vervoer voor gehandicapten (R 684), 1980 - 1983; 676; 1 omslag
      - Ad hoc Groep ter bestudering van de problemen van de gehandicapten in het vervoer binnen de Conférence Européenne des Ministres de Transports (CEMT), 1980 - 1984; 677; 1 omslag
      - Toegankelijkheid van het openbaar vervoer voor gehandicapten, 1980 - 1985; 678; 1 pak
        Verstrekken van informatie aan de Vaste Kamercommissie voor Verkeer en Waterstaat.
      - Vervoersproblematiek met betrekking tot het beleid voor de gehandicapten, 1980 - 1985; 679; 1 omslag
    - Vervoer van gehandicapten; tweede vertegenwoordigend orgaan, V 5.01.922.2.07.512
      - Vervoer van gehandicapte leerlingen, 1980 - 1983; 680; 1 omslag
    - Vervoer van gehandicapten; commissies en gecommitteerden, V 5.01.922.2.07.583
      - Aanwijzing vertegenwoordiger in de Commissie Centraal Coördinatiepunt voor de bevordering van de toegankelijkheid, 1980 - 1984; 681; 1 omslag
    - Vervoer van gehandicapten; vastlegging der handelingen, V 5.01.922.2.07.77
      - Vaststelling van de Nota Beleid Gehandicaptenvervoer 1983, 1981 - 1983; 682; 1 omslag
      - Beantwoording van kamervragen met betrekking tot het gehandicaptenvervoer, 1985; 683; 1 omslag
    - Vervoer van gehandicapten; soorten subsidies, V 5.01.922.2.07.852
      - Behandeling van subsidieaanvragen ten bate van vervoer van gehandicapten, 1984 - 1985; 684; 1 omslag
    - Goederenvervoer, V 5.01.94
      - Totstandkoming Beleidsnota Goederenvervoer, 1982 - 1985; 685; 1 pak
    - Goederenvervoer; organisatie en reorganisatie, V 5.01.94.07.125
      - Reorganisatie van Van Gend en Loos, 1984; 686; 1 omslag
        Informeren van de Vaste Kamercommissie van Verkeer en Waterstaat.
    - Vervoer van bijzondere goederen, V 5.01.942
      - Uitvoeren van een verkennend onderzoek naar de risicoaspecten van chloortransport over de weg in Nederland, 1980 - 1984; 687; 1 omslag
      - Grootschalige aanlanding Liquified Petroleum Gas (LPG)., 1980 - 1985; 688-693
        - Correspondentie. 1980 - 1985, 688-691
          - 1980 jan. 9 - mrt. 7, 688; pak
          - 1980 mrt. 31 - apr. 10, 689; pak
          - 1980 apr. 16 - sep. 1, 690; pak
          - 1980 sep. 18 - 1985 juli 10, 691; omslag
        - Interimbeleid. 1981 - 1983, 692-693
          - Map 1 1981 - 1982, 692; omslag
          - Map 2 1981 - 1983, 693; pak
      - Overleg Liquified Petroleum Gas (LPG)-beleid met de betrokken bewindslieden, 1981 - 1983; 694; 1 omslag
      - Overleg tussen Nederland en Duitsland inzake het vervoer van gevaarlijke stoffen, 1981 - 1985; 695; 1 omslag
      - Behandeling van moties in de Tweede Kamer inzake Liquified Petroleum Gas (LPG), 1983; 696; 1 omslag
      - Uitvoering integrale Nota Liquified Petroleum Gas (LPG), 1983 - 1985; 697; 1 omslag
      - Verslag van de internationale bijeenkomst met betrekking tot voorgenomen wijziging van het Accord européen relatif au transport international des marchandises Dangereuses par Route (ADR) en het Règlement international concernant le transport de marchandises (RID), 1984 - 1985; 698; 1 omslag
      - Wijziging van het Reglement Gevaarlijke Stoffen inzake bevoegdheid tot het vervoer van ontploffingsgevaarlijke stoffen, 1984 - 1985; 699; 1 omslag
    - Vervoer van bijzondere goederen; commissies en gecommitteerden, V 5.01.942.07.583
      - Samenstelling en benoeming van het Centraal Advieslichaam voor het Vervoer van Gevaarlijke Stoffen, 1979 - 1985; 700; 1 pak
      - Economic Commission for Europe (ECE). Werkgroep Vervoer Bederfelijke Levensmiddelen van het ITC, 1980 - 1984; 701; 1 omslag
      - Coördinatie beleid gevaarlijke stoffen in verband met de Interdepartementale Commissie Gevaarlijke Stoffen, 1980 - 1985; 702; 1 pak
      - Vergaderingen van werkgroepen over het vervoer van gevaarlijke stoffen, 1980 - 1985; 703; 1 omslag
      - Wijziging instellingsbeschikking Commissie Rubricering Vergiftige en Bijtende Stoffen, 1980 - 1985; 704; 1 omslag
      - Projectgroep Liquified Petroleum Gas (LPG), 1982 - 1984; 705; 1 omslag
    - Vervoer van bijzondere goederen; regeling en vaststelling der handelingen, V 5.01.942.07.76
      - Ontwerp Wet Vervoer Gevaarlijke Stoffen (WVGS)., 1975 - 1985; 706-709
        - 1975-1980, 706; pak
        - 1981-1982, 707; pak
        - 1983-1984, 708; pak
        - 1985, 709; pak
      - Advies inzake het voorontwerp van de Wet Vervoer Gevaarlijke Stoffen (WVGS), 1980 - 1981; 710; 1 pak
      - Reglement Gevaarlijke Stoffen., 1980 - 1983; 711-712
        - Wijziging betreffende het vervoer over land 1980, 711; omslag
        - Wijziging van de artikelen 51 en 52 betreffende de vaststelling van vergoedingen 1983, 712; omslag
      - Totstandkoming van de Wet Aanvullende Regels Liquified Petroleum Gas (LPG)., 1980 - 1985; 713-715
        - 1980 mrt. - mei, 713; pak
        - 1980 juni - aug., 714; pak
        - 1980 sep. - 1985, 715; omslag
    - Vervoer van bijzondere goederen; vastlegging der handelingen, V 5.01.942.07.77
      - Vergaderstukken van de Commissie Preventie van Rampen door Gevaarlijke Stoffen inzake concept-richtlijn Liquified Petroleum Gas (LPG)-tankwagens, 1980 - 1984; 716; 1 pak
      - Economic Commission for Europe (ECE). Verslagen, instructies en dergelijke van het Comité van Experts voor het vervoer van gevaarlijke stoffen over de weg in het kader van Accord européen relatif au transport international des marchandises Dangereuses par Route (ADR) en per spoor in het kader van het Règlement international concernant le transport de marchandises (RID)., 1980 - 1985; 717-718
        - 1980-1983, 717; pak
        - 1984-1985, 718; pak
      - Verslagen en instructies van de bijeenkomsten van de Economische Sociale Raad van de Verenigde Naties (VN) inzake het vervoer van gevaarlijke stoffen, 1980 - 1985; 719; 1 omslag
      - Verslagen en agenda's van de Stuurgroep Voorbereiding Symposium Rotterdam 1987, 1984 - 1985; 720; 1 omslag
      - Werkgroep Herziening Reglement Vervoer over land en via spoor van gevaarlijke stoffen (VLG en VSG)., 1984 - 1985; 721-723
        - Vergaderstukken 1984 - 1985, 721; omslag
        - Bijlage A van het Accord européen relatif au transport international des marchandises Dangereuses par Route (ADR), 722; pak
        - Bijlage B van het Accord européen relatif au transport international des marchandises Dangereuses par Route (ADR)., Bijlage 2 en 3 van het VLG.; 723; pak
    - Vervoer van bijzondere goederen; vakbekwaamheid, V 5.01.942.08.21
      - Adviezen inzake de vaststelling van normen van vakbekwaamheid voor het vervoer van gevaarlijke stoffen., 1979 - 1985; 724-726
        - Deel 1 1979 - 1980, 724; omslag
        - Deel 2 1979 - 1985, 725; pak
        - Deel 3 1980 - 1982, 726; pak
    - Vervoer van bijzondere goederen; verboden handelingen, V 5.01.942.08.394
      - Overtredingen met betrekking tot het vervoer van gevaarlijke stoffen, 1979 - 1985; 727; 1 omslag
    - Vervoer over de weg, V 5.22
    - Vervoer over de weg; personeel, V 5.22.08
      - Beantwoording van kamervragen inzake taxibeveiliging, 1985; 728; 1 omslag
    - Vervoer over de weg; vakbekwaamheid, V 5.22.08.21
      - Stichting Contactcommissie Chauffeurs Vakbekwaamheid (C.C.V.), 1977 - 1981; 729; 1 pak
        Voorzittersarchief.
      - Beroepen ingediend bij de Raad van State tegen de afwijzing van ontheffing van vakbekwaamheid van taxiondernemers., 1979 - 1985; 730-734
        - Esseboom A. te Den Haag 1982 - 1985, 730; omslag
        - Hof, A.L. van 't te Klaaswaal 1982 - 1983, 731; omslag
        - Klein, C. te Aalsmeer 1980 - 1983, 732; omslag
        - Scholtz-Holleman, H.M. te Rotterdam 1983 - 1984, 733; omslag
        - Stichting Stoelmobiel Roosendaal 1979 - 1983, 734; omslag
    - Vervoer over de weg; verboden handelingen, V 5.22.08.394
      - Beroepen tegen uitspraken van het Tuchtcollege Beroepsgoederenvervoer over de weg., 1978 - 1986; 735-767
        - Appels Transport en Expeditie BV te Waalwijk 1980 - 1984, 735; pak
        - Bettman Transport BV te Hengelo 1982 - 1983, 736; omslag
        - De Bray BV te Diemen 1983 - 1984, 737; omslag
        - Broersma en Zonen BV, D.; Transportonderneming te Stroobos 1980 - 1982, 738; omslag
        - Brouwer Transport BV te Urk 1978 - 1981, 739; omslag
        - Bruin's Internationaal Transport- en Expeditiebedrijf te Surhuisterveen 1982 - 1986, 740; omslag
        - Comtra BV; Transportbedrijf te Beverwijk 1982 - 1985, 741; omslag
        - Dooyeweert en Zonen, J.H. ;VOF te Echteld 1982 - 1984, 742; omslag
        - Hannink Transport BV te Winterswijk 1979 - 1982, 743; omslag
        - Inter Baarslag BV te Hardenberg 1981 - 1983, 744; omslag
        - Intrahan BV te Wadenoyen 1983 - 1985, 745; omslag
        - Janssen, G. te Malden 1982 - 1983, 746; omslag
        - Lely, Jan de; Internationaal Verhuis- en Transportbedrijf BV te Geldermalsen 1981 - 1982, 747; omslag